【裁判字號】    99,裁,2938
【裁判日期】    991125
【裁判案由】    贈與稅
【裁判全文】
最  高  行  政  法  院  裁  定
                                      99年度裁字第2938號
上  訴  人  陳建中
訴訟代理人  簡芳益
被 上訴 人  財政部臺北市國稅局
代  表  人  凌忠嫄
上列當事人間贈與稅事件，上訴人對於中華民國99年8月26日臺
北高等行政法院99年度訴字第977號判決，提起上訴，本院裁定
如下：
    主  文
上訴駁回。
上訴審訴訟費用由上訴人負擔。
    理  由
一、按對於高等行政法院判決之上訴，非以其違背法令為理由，
    不得為之，行政訴訟法第242條定有明文。依同法第243條第
    1項規定，判決不適用法規或適用不當者，為違背法令；而
    判決有同條第2項所列各款情形之一者，為當然違背法令。
    是當事人對於高等行政法院判決上訴，如依行政訴訟法第24
    3條第1項規定，以高等行政法院判決有不適用法規或適用不
    當為理由時，其上訴狀或理由書應有具體之指摘，並揭示該
    法規之條項或其內容；若係成文法以外之法則，應揭示該法
    則之旨趣，倘為司法院解釋或本院之判例，則應揭示該判解
    之字號或其內容。如以行政訴訟法第243條第2項所列各款情
    形為理由時，其上訴狀或理由書，應揭示合於該條項各款之
    事實。上訴狀或理由書如未依此項方法表明者，即難認為已
    對高等行政法院判決之違背法令有具體之指摘，其上訴自難
    認為合法。
二、本件上訴人為訴外人陳安雄（於民國96年12月3日死亡）之
    繼承人，陳安雄前於95年12月1日將其名下所有合舜建設股
    份有限公司（以下簡稱合舜公司）股份720,000股拋棄，由
    合舜公司無償取得該等股份所有權，經被上訴人查得涉及贈
    與情事，乃按合舜公司每股淨值新臺幣（下同）11.32元，
    核定贈與總額8,150,400元、贈與淨額7,040,400元，應納稅
    額862,684元，並以陳安雄之繼承人（即上訴人）為代繳義
    務人，發單補徵應納贈與稅額862,684元。上訴人不服，申
    經復查結果，未獲准變更，循序提起行政訴訟，經臺北高等
    行政法院以99年度訴字第977號判決(下稱原審判決)駁回其
    訴，乃提起本件上訴，主張：被繼承人陳安雄所拋棄之合舜
    公司股權已由合舜公司將之列為資本公積，並除去股東名額
    ，其股權亦未移轉於任何他人而歸於消滅，乃應得權利之拋
    棄，而非既得權利之移轉，顯與「無償贈與」有別，原審判
    決不察，擴張擬制實際上並未無償贈與之拋棄股權行為為「
    無償贈與」而課徵贈與稅，不僅有判決不適用法規及理由不
    備之違法，亦違反租稅法律主義及法律保留原則等語，雖以
    該判決違背法令為由，惟核其上訴理由，係就原審取捨證據
    、認定事實之職權行使，指摘其為不當，並就原審已論斷者
    ，泛言未論斷，或就原審所為論斷，泛言其論斷矛盾，而非
    具體說明其有何不適用法規或適用法規不當之情形，並揭示
    該法規之條項或其內容，及合於行政訴訟法第243條第2項所
    列各款之事實，難認對原審判決之如何違背法令已有具體之
    指摘。依首開規定及說明，應認其上訴為不合法。
三、據上論結，本件上訴為不合法。依行政訴訟法第249條第1項
    前段、第104條、民事訴訟法第95條、第78條，裁定如主文
    。
中    華    民    國    99    年    11    月    25    日
                    最高行政法院第五庭
                        審判長法官  黃  璽  君
                              法官  楊  惠  欽
                              法官  鄭  忠  仁
                              法官  吳  東  都
                              法官  陳  金  圍

以  上  正  本  證  明  與  原  本  無  異
中    華    民    國    99    年    11    月    26    日
                              書記官  王  福  瀛

司法院資訊處製作；財團法人民間司法改革基金會備份。
